臺灣高雄地方法院刑事判決　　　　　　　　　　　　九十三年度易字第一八四九號
　　公　訴　人　臺灣高雄地方法院檢察署檢察官
　　被　　　告　丙○○　男　三.
右列被告因竊盜案件，經檢察官提起公訴（九十三年度偵字第二一七九二號），本院
判決如左：
    主  文
丙○○攜帶兇器毀壞門扇竊盜，累犯，處有期徒刑拾月。
扣案之活動扳手壹支沒收之。
    事  實
一、丙○○曾因竊盜及違反毒品危害防制條例案件，經本院分別以八十八年度易字第
    四八○五號及八十九年度易字第三二八九號判決判處有期徒刑一年六月及六月確
    定，二案接續執行，於民國九十一年十二月三十一日縮刑期滿，執行完畢。詎仍
    不知悔改，竟意圖為自已不法所有，於九十三年十月二十六日上午十時三十分許
    ，攜帶客觀上可對人之生命、身體、安全構成威脅，具有危險性之金屬材質活動
    扳手一支，前往高雄市旗津區○○○路三七四巷二十六號乙○○住處，持前開活
    動扳手破壞該住宅後門之安全門鎖後，未經乙○○同意即無故侵入其前開住宅，
    竊取乙○○所有現金新臺幣（下同）一千二百五十八元及鑽石項鍊一條（價值約
    三萬元）得手後，為乙○○發現報警查獲，並扣得丙○○所有活動扳手一支。
二、案經高雄市政府警察局鼓山分局報請臺灣高雄地方法院檢察署檢察官偵查起訴。
    理  由
一、按除被告所犯為死刑、無期徒刑、最輕本刑為三年以上有期徒刑之罪或高等法院
    管轄第一審案件者外，於法院行準備程序進行中，被告先就被訴事實為有罪之陳
    述時，審判長得告知被告簡式審判程序之旨，並聽取當事人、代理人、辯護人及
    輔佐人之意見後，裁定進行簡式審判程序；且受命法官行準備程序，與法院或審
    判長有同一之權限；又簡式審判程序之證據調查，不受刑事訴訟法第一百五十九
    條第一項、第一百六十一條之二、第一百六十一條之三、第一百六十三條之一及
    第一百六十四條至第一百七十條規定之限制，刑事訴訟法第二百七十三條之一第
    一項、第二百七十九條第二項前段、第二百七十三條之二分別定有明文。被告丙
    ○○所為係犯死刑、無期徒刑、最輕本刑為三年以上有期徒刑以外之罪，其於準
    備程序中就被訴事實為有罪之陳述，經受命法官告知簡式審判程序之旨，並聽取
    公訴人、被告之意見後，本院認為適宜由受命法官獨任進行簡式審判程序，依刑
    事訴訟法第二百七十三條之一第一項規定，裁定由受命法官獨任進行審判程序，
    合先敘明。
二、訊據被告丙○○對於右揭事實供承不諱，核與被害人乙○○指訴之情節相符，復
    有贓物認領保管收據、遭毀壞之門鎖修理收據各一紙及查獲照四幀附卷可稽，並
    有活動扳手一支扣案可證。被告之任意性自白，核與事實相符，洵堪採信。本件
    事證明確，被告犯行堪以認定，應予依法論科。
三、查被告持以行竊之活動扳手為金屬製品，質地堅硬，若持以行兇，客觀上足以對
    人生命、身體、安全構成危險性，自係屬兇器無訛；而被毀損之門鎖已鑲入門內
    ，有查獲照片在卷可憑，故該門鎖已屬門之部分，非單純之安全設備，係屬門扇
    一部份。是核被告所為，係犯刑法第三百零六條第一項無故侵入住宅罪、第三百
    二十一條第一項第二款、第三款之攜帶兇器、毀壞門扇竊盜罪。另被告攜帶兇器
    、毀壞門扇，無故侵入乙○○住宅竊盜之犯行，業據被害人乙○○提出告訴，有
    被害人乙○○警詢筆錄附卷可參，本件起訴書雖僅記載被告前開犯行係涉犯刑法
    第三百二十一條第一項第二款、第三款之攜帶兇器、毀壞門扇竊盜罪，而漏引刑
    法第三百零六條第一項之無故侵入住宅罪，惟按犯罪曾否起訴，應以起訴書狀所
    記載之被告及犯罪事實為準，而不受檢察官起訴法條之限制，則本件被告所涉無
    故侵入住宅部分之事實既已為起訴書所敘及，且經公訴檢察官當庭補充更正被告
    前開犯行尚涉犯刑法第三百零六條第一項之無故侵入住宅罪，本院自得予以審理
    ，附此敘明。又其所犯上開侵入住宅、加重竊盜二罪間，有方法、結果之牽連關
    係，應依刑法第五十五條後段之規定，從一重之攜帶兇器、毀壞門扇竊盜罪處斷
    。次查，被告有如事實欄所載之犯罪科刑執行情形，有本院被告全國前案紀錄表
    在卷足參，其受有期徒刑執行完畢後，五年內再犯本件有期徒刑以上之罪，為累
    犯，應依刑法第四十七條規定加重其刑。爰審酌被告為圖一己私利，竟思不勞而
    獲，竊取他人之物以冀得財物，惟念其坦承犯行，犯後態度尚佳等一切情狀，量
    處如主所示之刑，以資懲儆。再扣案之活動扳手一支為被告所有，且為其用以供
    本件犯罪所用之物，業據被告供陳在卷，爰依刑法第三十八條第一項第二款規定
    宣告沒收。
據上論斷，應依刑事訴訟法第二百七十三條之一、第二百九十九條第一項前段，刑法
第三百零六條第一項、第三百二十一條第一項第二款、第三款、第五十五條、第四十
七條、第三十八條第一項第二款，判決如主文。
本案經檢察官甲○○到庭執行職務。
中　　　華　　　民　　　國　　九十四　　年　　　二　　　月　　　三　　　日
                                  臺灣高雄地方法院刑事第十二庭
                                    　法    　官  劉惠娟
右正本證明與原本無異。
如不服本判決，應於判決送達後十日內，向本院提出上訴狀。
                                      法院書記官  陳素徵
中　　　華　　　民　　　國　　九十四　　年　　　二　　　月　　　五　　　日
附錄：本判決論罪科刑法條全文
中華民國刑法第三百零六條：
(侵入住居罪)
無故侵入他人住宅、建築物或附連圍繞之土地或船艦者，處一年以下有期
徒刑、拘役或三百元以下罰金。
無故隱匿其內，或受退去之要求而仍留滯者，亦同。
中華民國刑法第三百二十一條：
犯竊盜罪而有左列情形之一者，處六月以上、五年以下有期徒刑：
一  於夜間侵入住宅或有人居住之建築物、船艦或隱匿其內而犯之者。
二  毀越門扇、牆垣或其他安全設備而犯之者。
三  攜帶兇器而犯之者。
四  結夥三人以上而犯之者。
五  乘火災、水災或其他災害之際而犯之者。
六  在車站或埠頭而犯之者。
前項之未遂犯罰之。
